【裁判字號】    97,審易,13
【裁判日期】    971212
【裁判案由】    詐欺
【裁判全文】
臺灣士林地方法院刑事判決              97年度審易字第13號
公  訴  人  臺灣士林地方法院檢察署檢察官
被      告  甲○○
上列被告因詐欺案件，經檢察官提起公訴（九十七年度偵緝字第
三００號），被告為有罪之陳述，本院合議庭裁定改行簡式審判
程序，並判決如下：
    主  文
甲○○共同犯詐欺取財罪，處有期徒刑壹年，減為有期徒刑陸月
，如易科罰金以新臺幣壹仟元折算壹日。
    事  實
一、甲○○與姓名年籍不詳自稱陳明意之成年男子共同基於意圖
    為自己不法之所有之犯意聯絡，由甲○○提供其國民身分證
    及印章等資料給陳明意，再由陳明意委請同有犯意聯絡之不
    詳成年男子，於民國九十五年十月二日，向臺北市政府申請
    將主裕有限公司（設於臺北市○○區○○路五０三號一樓）
    之負責人變更登記為甲○○，再由該名不詳年籍之人於九十
    五年十月二十七日，帶同甲○○至第一商業銀行士林分行申
    請支票帳戶（帳號：00000000000） ，並領取支票使用；復
    於九十五年十月三十一日，至臺灣銀行天母分行申請支票帳
    戶（帳號：000000000000），並領取支票使用。詎甲○○與
    陳明意均無兌現支票之意思，仍自九十六年一月六日起至九
    十六年一月十七日止，接續由陳明意向臺灣萊翁司國際貿易
    股份有限公司訂購價值新臺幣（下同）四十二萬元之水果一
    批，並交付現金三十萬元及附表編號一之支票一張給該公司
    之承辦人吳美佳，吳美佳不疑有詐，依約將上揭水果送至桃
    園縣中壢市○○路六十七號之水果行。陳明意食髓知味，再
    以電話向吳美佳訂購價值八十三萬元之水果一批，並交付現
    金八萬元及如附表編號二至四之支票三張給吳美佳，吳美佳
    不疑有詐，亦將水果送至上揭水果行。嗣附表之支票均未獲
    兌現，經吳美佳至上揭水果行找陳明意，發現該址已人去樓
    空，始知受騙。甲○○與陳明意共同以上揭方法，共計詐得
    價值八十七萬元（起訴書記載一百二十五萬元，檢察官已於
    審理中當庭更正）之水果。
二、案經宜蘭縣政府警察局蘇澳分局報請臺灣士林地方法院檢察
    署檢察官偵查起訴。
    理  由
一、前揭犯罪事實，業據被告甲○○於本院準備程序及審理時供
    認不諱，核與告訴代理人吳美佳於警詢時及偵查中指訴情節
    相符，復有如附表之支票影本、退票理由單影本、主裕有限
    公司之登記資料、臺灣銀行天母分行九十七年四月二十一日
    天母營字第０九七０００一四二九號函及第一商業銀行士林
    分行九十七年七月七日一士林字第０００八九號函各一份在
    卷可資佐證，足徵被告自白與事實相符。本件事證明確，被
    告犯行堪以認定。
二、核被告所為，係犯刑法第三百三十九條第一項之詐欺取財罪
    。被告與自稱陳明意及另一不詳姓名之成年男子間就上開犯
    行，有犯意聯絡及行為分擔，皆為共同正犯。又按數行為於
    同時同地或密切接近之時地實施，侵害同一法益，各行為之
    獨立性極為薄弱，依一般社會健全概念，在時間差距上，難
    以強行分開，在刑法評價上，以視為數個舉動之接續施行，
    合為包括之一行為予以評價，較為合理，則屬接續犯，而為
    包括之一罪（最高法院八十六年臺上字第三二九五號判例參
    照）。被告所為二次詐欺取財犯行，係於密切接近之時地實
    施，侵害同一萊翁司公司之財產法益，各行為之獨立性極為
    薄弱，依一般社會健全觀念，在時間差距上，難以強行分開
    ，應論以接續犯一罪。爰審酌被告犯罪動機、手段、犯罪所
    生危害，迄今尚未賠償告訴人，與犯罪後供認犯行之態度等
    一切情狀，量處如主文所示之刑。又被告犯罪時間在九十六
    年四月二十四日以前，合於中華民國九十六年罪犯減刑條例
    之減刑要件，其所犯詐欺取財罪，依該條例規定減刑如主文
    所示，並斟酌其生活狀況，諭知易科罰金之折算標準。
據上論斷，應依刑事訴訟法第二百九十九條第一項前段、第二百
七十三條之一第一項，刑法第三百三十九條第一項、第二十八條
、第四十一條第一項前段，刑法施行法第一條之一，中華民國九
十六年罪犯減刑條例第二條第一項第三款、第七條、第九條，判
決如主文。
本案經檢察官蔡元仕到庭執行職務。
中    華    民    國    97    年    12    月    12    日
                  刑事第一庭法  官  周明鴻
以上正本證明與原本無異。
如不服本判決應於收受判決後10日內向本院提出上訴書狀，並應
敘述具體理由；其未敘述上訴理由者，應於上訴期間屆滿後20日
內向本院補提理由書（均須按他造當事人之人數附繕本）「切勿
逕送上級法院」。
                            書記官  丁梅芬
中    華    民    國    97    年    12    月    12    日
附錄論罪科刑法條：
刑法第三百三十九條第一項
意圖為自己或第三人不法之所有，以詐術使人將本人或第三人之
物交付者，處5 年以下有期徒刑、拘役或科或併科1 千元以下罰
金。
（附表）金額為新臺幣
┌─┬─────┬──────┬─────────────┬─────┐
│編│ 票號     │發票日期    │付款銀行戶名              │票面金額  │
│號│          │            │                          │          │
├─┼─────┼──────┼─────────────┼─────┤
│一│CM0000000 │96年2月15日 │彰化商業銀行汐止分行      │120,000元 │
│  │          │            │崇景有限公司，蔡慧君      │          │
├─┼─────┼──────┼─────────────┼─────┤
│二│CM0000000 │96年2月5日  │同上                      │250,000元 │
├─┼─────┼──────┼─────────────┼─────┤
│三│HA0000000 │96年2月12日 │花蓮區中小企業銀行蘆洲分行│300,000元 │
│  │          │            │宏邑有限公司，賴麗玉      │          │
├─┼─────┼──────┼─────────────┼─────┤
│四│AA0000000 │96年2月15日 │臺灣銀行天母分行          │200,000元 │
│  │          │            │主裕有限公司，甲○○      │          │
└─┴─────┴──────┴─────────────┴─────┘


司法院資訊處製作；財團法人民間司法改革基金會備份。
